臺灣臺北地方法院交通事件裁定　　　　 94年度交聲字第764號
異　議　人
即受處分人　甲○○
上列受處分人因違反道路交通管理處罰條例案件，對於臺北市交
通事件裁決所民國94年7 月15日所為之處分（北市裁二字第裁22
-EZ0000000號），聲明異議，本院裁定如下：
    主  文
異議駁回。
    理  由
一、按汽車駕駛人，在道路收費停車處所停車，不依規定繳費者
    ，處駕駛人新台幣（下同）6 百元以上1 千2 百元以下罰鍰
    ，道路交通管理處罰條例第五十六條第一項第十一款定有明
    文。
二、本件異議人即受處分人甲○○於民國94年4 月7 日晚間7 時
    55分許，停放其所有車牌號碼F8-8062 號自用小客車在新竹
    市○○路路邊停車場；嗣因其未依規定繳費，經新竹市政府
    交通局課員陳政文以受處分人違反道路交通管理條例第五十
    六條第一項第十一款規定逕行舉發，並製發舉發通知單通知
    受處分人。嗣受處分人雖於應到案日期前向原處分機關提出
    申訴，然經原處分機關函請舉發單位即新竹市政府交通局調
    查結果，仍認受處分人有上開違規行為，原處分機關乃依上
    揭規定於94年7 月15日裁處受處分人罰鍰6 百元。
三、異議人固不否認於上揭時、地停放其所有上開車輛之情，惟
    辯稱：未看到繳費單，亦未收到催繳單，不應逕行舉發云云
    。然按新竹市○○路邊停車場收費均依行政程序法規定，於
    各收費路段設有收費時間、費率及未見繳費通知單時須查詢
    之查詢電話、網址和未依規定繳費依法告發之告示牌，明確
    告知使用公有停車位之車主，完成法定程序；又新竹市○○
    ○○路邊停車繳費措施已多元化，為避免車主未收到停車繳
    費通知單，除可利用網路上網查詢及列印繳費外，另辦理催
    繳作業（催繳單依車籍地予以寄發）及網路登記催繳（登錄
    網址為http://hispark.hccg.gov.tw)，皆為避免車主因疏
    忽而導致受罰，此有新竹市政府94年7 月13日府交停字第09
    40065372號函在卷可資參照。是本件異議人果停車於道路收
    費停車處所卻未見繳費單，自可依告示牌之指示查詢，或於
    車籍地收送催繳單後據以辦理繳費。詎異議人未依上述程序
    辦理查詢，且其車籍地址即臺北市○○○路○ 段110 巷29號
    2 樓，實與法務部戶役政連結作業系統所示其戶籍地址相同
    ，而明顯與異議人於陳述書、聲明異議狀所載之臺北縣新店
    市○○路99巷1-1 號4 樓址有異，足見其並未住居於車籍地
    ，亦未辦理變更車籍地點，始致其未能收受催繳單，其猶以
    未看到繳費單、亦未收到催繳單云云置辯，自無可採。從而
    ，原處分機關依道路交通管理處罰條例第五十六條第一項第
    十一款及違反道路交通管理事件統一裁罰基準表之規定，裁
    處受處分人罰鍰6 百元，認事用法均無不當，本件受處分人
    之異議為無理由，應予駁回。
據上論斷，應依道路交通案件處理辦法第十九條，裁定如主文。
中　　華　　民　　國　　94　　年　　8 　　月　　24　　日
　　　　　　　　　        交通法庭
                                法　官　王幸華
上正本證明與原本無異。
如不服本裁定，應於裁定送達後5日內向本院提出抗告狀。
　　　　　　　　　　　　　　　　書記官　陳泰寧
中　　華　　民　　國　　94　　年　　8 　　月　　26　　日
